# 关于租赁资产装修费未完工能否放在长期待摊费用但还未开始摊销

提问人：lijiajun1997 时间：2020-08-19 11:34:00
请教一下陈版主，根据准则企业以经营租赁方式租入的固定资产发生的改良支出，应予资本化，作为长期待摊费用，合理进行摊销。
但如果装修未完工，应该如何处理？能否放在长期待摊费用但不计提摊销？还是放到其他非流动资产？

回答人：chenyiwei
两种做法均可（计入长期待摊费用暂不摊销，或者计入其他非流动资产）。保持一贯性即可。相比之下前者更好些。